臺灣高等法院刑事判決　　　　　　　　96年度上易字第1808號
上　訴　人　臺灣臺北地方法院檢察署檢察官
被　　　告　甲○○
上列上訴人因被告違反商標法案件，不服臺灣臺北地方法院96年
度易字第1394號，中華民國96年6月29日第一審判決（起訴案號
：臺灣臺北地方法院檢察署96年度偵字第8769號），提起上訴，
本院判決如下：
    主  文
原判決撤銷。
甲○○明知為未得商標權人同意，於同一商品，使用相同之註冊
商標之商品而販賣，處有期徒刑參月，如易科罰金，以新臺幣壹
仟元折算壹日。減為有期徒刑壹月又拾伍日，如易科罰金以新臺
幣壹仟元折算壹日，緩刑貳年。扣案如附表所示仿冒商標之皮包
共拾貳件沒收。
    事  實
一、甲○○明知如附表所示之商標圖樣，係法國商路易威登馬爾
    悌耶公司向經濟部智慧財產局申請註冊登記獲准，取得商標
    專用權，指定使用於如附表所示之專用商品，現仍於專用期
    間內，非經上開公司授權或同意，不得於同一商品使用相同
    之商標圖樣，或販賣該等商品；亦明知其約於民國90、91年
    間在大陸地區向真實姓名年籍不詳之成年人，所販入使用如
    附表所示商標之手提包、斜背包、短皮夾、零錢包、鈴鼓包
    、肩包等共14件，係未得上開商標權人同意，而於同一商品
    使用相同於附表所示之註冊商標圖樣之商品，於前揭時地購
    入前述皮包後，詎於95年11月底某日，因失業經濟狀況不佳
    ，竟基於販賣仿冒商標商品以營利之集合犯意，在其位於臺
    北市○○區○○路106號17樓之2住處，利用其所有之電腦設
    備、及不知情之其母沈惠珍所申請之ADSL網路連線至「雅虎
    奇摩」拍賣網站，以其向不知情之友人黃威郡所借得之「bl
    adejackxxx」帳號在該網站上，以每件新臺幣（下同）1000
    元至1200元不等之價格，刊登販賣上開仿冒商品訊息，供有
    意購買之不特定人士上網競標，並留下電子郵件信箱bladej
    ackxxx@yahoo.com.tw及其所申請國泰世華銀行中正分行帳
    號000000000000號帳戶供得標者聯絡及支付貨款使用，再以
    郵寄方式寄出，共二次賣出前述皮包各1件，且經警發現，
    於96年2月12日以1320元購得肩包1件，而循線於96年3月8日
    下午3時55分許，在上址執行搜索查獲，並扣得如附表所示
    前述肩包1件外之皮包共11件。
二、案經內政部警政署保安警察第二總隊第一大隊第二中隊報告
    臺灣臺北地方法院檢察署檢察官偵查起訴。
    理  由
一、訊據被告甲○○對前揭事實，辯以不知係有品牌云云。惟查
    ：法商ＬＶ產品之皮件係知名品牌，任人皆知，且新聞媒體
    時有報導，ＬＶ產品之代言活動或促銷之廣告；再據被告所
    供，其到大陸帶扣案之皮件本來要自用或送人，亦見其係知
    曉該ＬＶ商品係知名品牌，自大陸帶回來送人較體面，否則
    豈有一次帶十多件回來欲送人；且扣案之仿冒產品外觀上均
    有ＬＶ或有ＬＯＵＩＳ ＶＵＩＴＴＯＮ等商標字樣，均顯
    而易見，被告實難諉為不知ＬＶ係有品牌。況其販賣仿冒商
    標商品等事實，業據其於本院準備程序及原審審理時供認不
    諱（原審96年06月25日審判筆錄卷），核與被害人代理人賴
    麗玉、乙○○於警詢及偵查中之指訴相符（見偵查卷第19、
    20 、32頁），復有仿冒貨品寄件之包裹照片、購買人匯款
    單據（見96年度聲搜字第464號第36、22頁）、搜索扣押筆
    錄及扣押物品目錄表（見偵查卷第10至14頁）、搜索現場及
    扣押物品照片（見96年度偵字第8769號偵查卷第15至17頁）
    、國泰世華銀行金融卡影本、經濟部智慧財產局商標檢索列
    印資料、鑑定報告書、查扣物估價表（分別見96偵字8769號
    偵查卷第18至20、22至25頁）、以及原審勘驗筆錄（見原審
    卷）可資佐證。則其再於本院辯以未認知係有品牌之貨品云
    云，顯難採信。綜上所述，本件事證明確，被告有如事實欄
    所載之犯行堪以認定，應予依法論科。
二、核被告所為，係違反商標法第82條之販賣仿冒商標商品罪。
    按刑法上集合犯，係指行為之本質上，具有反覆、延續實行
    複次作為之特徵，經立法特別歸類，使成獨立之犯罪構成要
    件行為態樣，故雖有複次作為，仍祇成立一罪。被告將6年
    前自大陸帶回來之仿冒ＬＶ皮件14件，設立網站本有欲將該
    14件皮件多次販賣完畢之意，而具有反覆、延續實行複次作
    為，則被告雖有販賣3次之仿冒皮件，應屬該當集合犯之概
    念，而論以包括之一罪。
三、原審以被告事證明確，予以論罪科刑，固非無見。惟原判決
    未及適用96年7月16日生效施行之中華民國96年罪犯減刑條
    例第2條第1項第3款、第7條、第9條之規定，予以被告減其
    宣告刑，並就減得之刑，諭知易科罰金之折算標準，尚有未
    洽，公訴人以此論旨據以上訴，即屬有理，應將原判決撤銷
    改判。爰審酌被告販賣仿冒商標之商品，對商標權人及經其
    授權使用之人所造成之損害、查扣仿冒商標商品之數量、被
    告犯罪後雖一度坦承犯行、惟於本院審理時，復再飾詞否認
    ；販賣仿冒商標商品之時間非長、前後亦僅賣出3件，所得
    之利益及其素行等一切情狀，量處如主文第二項所示之刑，
    並定其易科罰金之折算標準。再查被告犯行係在96年4月24
    日之前，應依96年7月16日生效施行之中華民國96年罪犯減
    刑條例第2條第1項第3款、第7條、第9條之規定，減其宣告
    刑2分之1。查被告前未曾因故意犯罪受有期徒刑以上刑之宣
    告，有本院被告前案紀錄表在卷可考，其因一時失慮致罹刑
    典，犯罪後業已捐款3萬元與財團法人喜憨兒社會福利基金
    會，有郵政劃撥儲金存款收據在卷可憑（見原審卷），被害
    人代理人乙○○亦於原審陳明被告捐款3萬元給公益團體，
    願意原諒被告等語（見原審96年06月25日審判筆錄），有原
    審準備程序筆錄附卷可稽，本院認被告經此偵、審程序之教
    訓後，當知所警惕而無再犯之虞，是本院認上開所宣告之刑
    ，以暫不執行為適當，爰併予宣告緩刑二年，以啟自新。另
    扣案如附表所示仿冒商標之皮包共12件，不問屬於被告與否
    ，均應依商標法第83條規定宣告沒收。
據上論斷，應依刑事訴訟法369條第1項前段、第364條、第299條
第1項前段，商標法第82條、第83條，刑法第11條、刑法第41條
第1項前段、第74條第1項第1款，中華民國96年罪犯減刑條例第2
條第1項前段、第7條、第9條，判決如主文。
本案經檢察官呂文忠到庭執行職務。
中　　華　　民　　國　　96　　年　　9 　　月　　13　　日
 　　　      　　 刑事第十四庭   審判長法　官　 陳志洋
                                       法　官　 蔡聰明
                                       法　官　 林秀鳳
以上正本證明與原本無異。
不得上訴。
                                       書記官   高士童
中　　華　　民　　國　　96　　年　　9 　　月　　13　　日
附錄：本案論罪科刑法條全文
商標法第82條
明知為前條商品而販賣、意圖販賣而陳列、輸出或輸入者，處一
年以下有期徒刑、拘役或科或併科新臺幣5萬元以下罰金。
